# 关于商业保理（带追索权）的保证金如何入账

提问人：bcuiwa。。 时间：2020-10-29 20:33:08
请教陈版，A公司与保理公司签订商业保理合同，合同约定： 1 、将A公司与债务人的 1500 万元应收账款转让给保理公司，保理公司需向A公司支付应收账款受让款 1100 万元，A公司同时需向保理公司支付保证金 100 万元。为减少付款路径，扣除保证金后，保理公司实际向A公司转账 1000 万元。 2 、本合同项下，A公司需向保理公司支付保理费用40 万元，分 14 期支付（每期支付金额不相等）； 3 、A公司接受保理公司委托，代其向债务人收取款项，并约定分14 期收款； 4 、A公司强制对第 14 期应收账款 400 万元进行回收，无须支付回购价款。
请问：A公司支付的保证金 100 万元如何入账？A公司收到的应收账款受让款如何入账？A公司分期支付的保理费如何入账？

回答人：chenyiwei
1 、A支付给保理公司的保证金作为其他应收款单独列示。后续如何处理取决于保理合同约定。
2 、合同条款表述不完整，但从你的表述看，被保理的应收款项总体不能终止确认的可能性较大。收到保理公司款项（ 110 万元）作为其他应付款。
3 、分期支付的保理费用可能属于利息，应确认为各期的利息支出。